# 请教陈版主关于应收票据、应收款项融资的分类问题

提问人：辉 哥 2017 时间：2022-01-19 16:36:41
您好陈版主，关于应收票据、应收款项融资的分类问题请教两个问题
（ 1 ）目前只有科创板要求“9+6”银行承兑汇票可以终止确认，列报在应收款项融资，非“9+6”银行承兑汇票不能终止确认，继续在应收票据中核算，那么别的板块，比如创业板和主板，是不是可以基于未来信用风险把所有的银行承兑汇票都列报在应收款项融资，认为所有的银行承兑汇票都可以终止确认？
（ 2 ）如果把非“9+6”银行承兑汇票继续在应收票据中核算，背书或贴现不终止确认，那么可以基于历史及期后兑付情况及未来信用风险，不对这部分票据计提坏账吗？

回答人：chenyiwei
1 、其他板块虽然暂时没有像科创板的“6+9”这样明确的范围指引，但也需要谨慎评估银行承兑汇票的承兑金融机构的信用状况，对信誉不确定性较大的中小金融机构承兑的汇票也要谨慎处理。特别是，企业集团财务公司的信用度不可能高于其所属集团的核心企业的信用度，因此就其信用风险评估而言视同商业承兑汇票。
2 、如果把非“9+6”银行承兑汇票继续在应收票据中核算，背书或贴现不终止确认，那就意味着其信用风险并不是“极低”的，此时如果不对其计提坏账准备，则会存在逻辑矛盾。

提问人：辉 哥 2017 时间：2022-01-23 09:58:16
感谢陈版，我还有一个问题，企业是第二次申报，如果第一次申报的时候，应收票据没有计提坏账，如果本次计提坏账，是属于会计估计变更还是前期差错更正？还是都不属于，直接变更即可？

回答人：chenyiwei
前期差错更正。